臺灣桃園地方法院小額民事判決
111年度壢小字第1012號
原      告  郭陳易  
被      告  陳建宏  

上列當事人間請求損害賠償事件，本院於民國111年7月26日言詞
辯論終結，判決如下：
    主    文
一、被告應給付原告新臺幣伍仟元，及自民國一百一十一年四月
    二十六日起至清償日止，按年利率百分之五計算之利息。
二、原告其餘之訴駁回。
三、訴訟費用新臺幣壹仟元，其中新臺幣柒佰壹拾肆元由被告負
    擔，餘由原告負擔。
四、本判決原告勝訴部分得假執行。　
    理 由 要 領
一、本件依民事訴訟法第436條之18第1項規定，除下列理由要領
    外，僅記載主文，其餘省略。
二、原告主張：被告於民國111年1月10日上午8時25分許，駕駛
    車牌號碼0000-00號自用小客車(下稱肇事車輛)行經桃園市○
    ○區○○路○段000號前，因未注意車前狀況，不慎撞擊前方由
    原告所駕駛車牌號碼0000-00號自用小客車(下稱系爭車輛)
    ，致系爭車輛毀損(下稱本件事故)。原告因而支出系爭車輛
    修復費用新臺幣(下同)5,000元(其中工資1,500元、烤漆3,5
    00元)、修車期間代步計程車費用2,000元，共計7,000元。
    爰依民法侵權行為之規定，提起本件訴訟等語。並聲明：被
    告應給付原告7,000元，及自起訴狀繕本送達翌日起至清償
    日止，按年利率百分之5計算之利息。
三、被告則以：被告確實駕駛肇事車輛與系爭車輛發生碰撞，但
    原告請求修車費用過高，被告僅撞到系爭車輛保險桿中央位
    置，且保險桿本來就有舊傷，是原告請求修車費用項目並非
    全部都是被告造成，又被告可以幫原告修復系爭車輛，然原
    告未經被告同意就自行烤漆，被告不應負全部賠償責任；另
    原告請求修車期間計程車交通費用，應提出相關收據證明等
    語，資為抗辯。並聲明：原告之訴駁回。
四、是依上開說明，以下僅就原告得請求賠償之金額若干？記載
    理由要領如下：
(一)系爭車輛修復費用部分：
　1.按因故意或過失不法侵害他人之權利者，負損害賠償責任；
    汽車在使用中加損害於他人者，駕駛人應賠償因此所生之損
    害；不法毀損他人之物者，被害人得請求賠償其物因毀損所
    減少之價額；負損害賠償責任者，債權人得請求支付回復原
    狀所必要之費用，以代回復原狀，民法第184條第1項前段、
    第191條之2前段、第196條、第213條第3項分別定有明文。
    又請求賠償物被毀損所減少之價額，得以修復費用為估定標
    準，但以必要者為限（最高法院77年度第9次民事庭會議決
    議參照）。
　2.原告主張系爭車輛因本件事故受損後，經估修支出修復費用
    5,000元，此有原告提出之修車估價單為證(見本院卷第4頁)
    ，而觀諸上開估價單維修項目為「後保桿含下飾板」，核與
    本院依職權調閱道路交通事故調查卷宗內所附現場照片相符
    (見本院卷第37至39頁)，是系爭車輛修復部位與受損部位相
    同，核屬必要費用，被告應予賠償。至被告雖抗辯其僅有輕
    微碰撞系爭車輛之保險桿中央，修復費用不應全由其負責，
    且系爭車輛保險桿有舊傷等語，惟觀諸事故現場照片，可見
    系爭車輛後保險桿確有毀損，此亦為被告所不爭執，且原告
    提出之維修估價單所載維修之項目與系爭車輛遭被告碰撞之
    位置相符，業如前述，而一般車輛保險桿均係一體成型，一
    旦有一側毀損，本需整支修復，是上開修復費用，顯然與本
    件事故有因果關係。而被告復辯稱系爭車輛保險桿本身原本
    已傷痕累累云云，惟未提出其他證據供本院參酌，難認被告
    之抗辯可採。
　3.末被告辯稱原告修復系爭車輛未得被告同意即自行烤漆云云
    ，惟民法第213條第3項已明定債權人得請求支付回復原狀所
    必要之費用，以代回復原狀，且並無須得債務人同意始能自
    行修復之規定，故原告請求系爭車輛修復費用，於法並無不
    合，自應准許。
(二)修車期間之代步車交通費2,000元部分：
　　原告主張修復系爭車輛期間支出5日計程交通費(計算式：20
    0元×5日×2次＝2,000)等情，雖據其提出在職證明、大都會計
    程車試算表、Google地圖、桃園市政府交通及計程車運費規
    則為證。惟查，原告提出之估價單雖記載111年1月11日，然
    並未記載進廠維修日期及維修期間，且原告除提出估價單外
    ，並未提出計程車費用收據、維修費用收據或統一發票，則
    系爭車輛是否已修復或僅估價，是否於修復期間造成原告產
    生無法使用系爭車輛之損害，並非無疑，原告並未提出任證
    據加以佐證，則此部分請求，即非有據。
(三)從而，原告依民法侵權行為之規定，請求被告給付原告5,00
    0元及自起訴狀繕本送達翌日即110年4月26日起(見本院卷第
    50頁)至清償日止，按年息5％計算之利息，為有理由，應予
    准許；原告逾此部分之請求，為無理由，應予駁回。
中　　華　　民　　國　　111 　年　　8 　　月　　10　　日
                  中壢簡易庭      法  官  張博鈞
以上為正本係照原本作成。
如不服本判決，應於送達後20日內，向本院提出上訴狀並表明上
訴理由，如於本判決宣示後送達前提起上訴者，應於判決送達後
20日內補提上訴理由書（須附繕本）。
如委任律師提起上訴者，應一併繳納上訴審裁判費。
中　　華　　民　　國　　111 　年　　8 　　月　　10　　日
                                  書記官  張季容
附錄：
一、民事訴訟法第436條之24第2項：
    對於小額程序之第一審裁判上訴或抗告，非以其違背法令為
    理由，不得為之。
二、民事訴訟法第436條之25：
    上訴狀內應記載上訴理由，表明下列各款事項：
    （一）原判決所違背之法令及其具體內容。
    （二）依訴訟資料可認為原判決有違背法令之具體事實。
三、民事訴訟法第471 條第1 項：（依同法第436 條之32第2 項
    規定於小額事件之上訴程式準用之）上訴狀內未表明上訴理
    由者，上訴人應於提起上訴後20日內，提出理由書於原第二
    審法院；未提出者，毌庸命其補正，由原第二審法院以裁定
    駁回之。